【裁判字號】    90,上易,1118
【裁判日期】    900718
【裁判案由】    詐欺
【裁判全文】
臺灣高等法院臺中分院刑事判決            民國九十年度上易字第一一一八號
    上  訴  人  台灣台中地方法院檢察署檢察官
    被      告  甲○○
                丙○○
右上訴人因被告等詐欺案件，不服臺灣臺中地方法院中華民國九十年四月二日第一審
判決（民國九十年度易字第四六○號，起訴案號：臺灣臺中地方法院檢察署民國九十
年度偵字第九六一號），提起上訴，本院判決如左：
    主    文
原判決撤銷。
甲○○、丙○○共同意圖為自己不法之利益，以電磁方式盜用他人電信設備通信，各
處有期徒刑貳月，如易科罰金均以佰元折算壹日。均緩刑貳年。
    事    實
一、甲○○前任職科技公司，並擔任維修電腦工作，竟意圖不法之利益，利用擔任電
    腦維修工作之便，私下紀錄客戶乙○○之撥接帳號密碼，作為測試新電腦可否上
    網之用，於民國（下同）八十九年四月十四日甲○○出售電腦予丙○○時，為測
    試新電腦是否可以上網，設定使用告訴人乙○○之撥接帳號，於測試成功後，未
    刪除儲存於丙○○電腦中告訴人申請之帳號及密碼，嗣丙○○亦共同意圖為自己
    不法之利益，明知該儲存於該電腦內之撥接帳號及密碼非自己所申請，竟仍撥打
    中華電信數據分公司所提供撥接代表號並擅自使用上開告訴人所有撥接帳號上網
    ，將虛偽資料輸入中華電信所屬電腦中，使告訴人未使用該撥接帳號卻仍須負擔
    額外撥接費用逾新台幣（下同）一萬元，而丙○○則可節省該接撥之費用，得財
    產上之不法利益。
二、案經乙○○訴由內政部警政署刑事警察局移送偵辦，由原審法院檢察署檢察官偵
    查起訴。
    理    由
一、右開犯罪事實，業據被告甲○○坦承不諱，且乙○○申請之撥接帳號被盜用，致
    乙○○未使用該撥接帳號卻仍須負擔撥接費用等情，已據被害人乙○○指訴明確
    ，且有該撥接帳號通信明細附卷可稽，被告丙○○則矢口否認犯行，辯稱：以為
    該撥接帳號是甲○○所申請，因與甲○○原本即熟識，甲○○測試成功後，未刪
    除該帳號及已儲存於電腦中之密碼，以為甲○○默許伊使用該撥接帳號，故伊便
    在未變更該撥接設定且未徵詢該帳號之真實申請者之情況下持續使用該撥接帳號
    云云，惟查使用撥接帳號上網須付費，該撥接帳號既非被告丙○○自己申請，被
    告丙○○使用該撥接號上網，勢必由他人付費，縱該撥接帳號係甲○○測試成功
    後未刪除，被告丙○○欲使用該非自己串請之撥接帳號上網而由他人付費，理應
    詢問甲○○該撥接帳號是何人申請，是否同意其使用，豈有未加詢問即逕自長期
    持續使用之理，被告丙○○所辯不足採信，被告等犯行均堪以認定。
二、核被告等所為均犯電信法第五十六條第一項之罪起訴法條，容有未洽，應予變更
    ，其等間有犯意聯絡、行為分擔為共同正犯，原判決疏查認被告等所為均不構成
    犯罪，容有未洽，檢察官上訴意旨指摘及此，為有理由，應由本院將原判決撤銷
    。爰審酌被告等犯罪動機、犯後態度等一切情狀各量處有期徒刑貳月，及諭知易
    科罰金折算之標準示懲。末查被告等均係初犯，且已與被害人成立和解，賠償其
    損害，有和解書在卷為憑（見偵查卷第二十一頁），前又未曾受有期徒刑以上刑
    之宣告，經此教訓應知所警惕，認所宣告之刑均以暫不執行為適當，爰各諭知緩
    刑貳年，俾啟自新。
三、按被告等行為後，刑法第四十一條業經總統於九十年一月十日公布修正，同年一
    月十二日生效，將修正前原規定「犯最重本刑為三年以下有期徒刑以下之刑之罪
    ，而受六月以下有期徒刑或拘役之宣告，因身體、教育、職業或家庭之關係，執
    行顯有困難者，得以一元以上三元以下折算一日，易科罰金。」公布修正為「犯
    最重本刑為五年以下有期徒刑以下之刑之罪，而受六個月以下有期徒刑或拘役之
    宣告，因身體、教育、職業、家庭之關係或其他正當事由，執行顯有困難者，得
    以一元以上三元以下折算一日，易科罰金。但確因不執行所宣告之刑，難收矯正
    之效，或難以維持法秩序者，不在此限。併合處罰之數罪，均有前項情形，其應
    執行之刑逾六月者，亦同。」比較修正前、後條文規定之結果，以修正後之規定
    有利於被告，自應依刑法第二條第一項前段之規定，適用裁判時之法律即修正後
    之刑法第四十一條第一項前段之規定，就被告所處如主文所示之刑，併諭知易科
    罰金之折算標準。
四、據上論斷，應依刑事訴訟法第三百六十九絛第一項前段、第三百六十四條、第二
    百九十九條第一項前段、第三百條，電信法第五十六條第一項，刑法第二條第一
    項前段、第二十八條、第四十一條第一項前段、第七十四條第一款，罰金罰鍰提
    高標準條例第一條前段、第二條，判決如主文。
本案經檢察官丁○○到庭執行職務。
本案經檢察官丁○○到庭執行職務。
中      華      民      國     九十      年      七       月    十八    日
                                 臺灣高等法院臺中分院刑事第六庭
                                       審判長法  官  李  文  雄
                                             法  官  邱  顯  祥
                                             法  官  陳  嘉  雄
右正本證明與原本無異。
檢察官不得上訴。
被告等均得上訴。
如不服本判決應於收受送達後十日內向本院提出上訴書狀，其未述上訴之理由者並
得於提起上訴後十日內向本院補提理由書（均須按他造當事人之人數附繕本）。
                                             書記官  陳  麗  玉
中      華      民      國      九十     年       七      月    十九    日
                                                                        Ｉ


司法院資訊處製作；財團法人民間司法改革基金會備份。
